臺灣高等法院民事裁定
109年度重上字第785號
上  訴  人  四川貝特爾橡膠科技有限公司


法定代理人  賴凱    
送達代收人  黃筱晴  

上列上訴人與被上訴人鋐橡工業有限公司等人間請求給付貨款事
件，上訴人對於中華民國111年3月8日本院109年度重上字第785
號判決提起上訴，本院裁定如下：
    主      文
上訴人應於本裁定正本送達後七日內，繳納第三審裁判費新臺幣
壹拾玖萬伍仟陸佰柒拾貳元，並補正委任律師或具律師資格之關
係人為訴訟代理人之委任狀，逾期不補正，即駁回上訴。
    事實及理由
一、按向第三審法院上訴，應依民事訴訟法第77條之16規定繳納
    裁判費，此為必須具備之程式。上訴不合程式或有其他不合
    法之情形而可以補正者，原第二審法院應定期間命其補正，
    如不於期間內補正，應以裁定駁回之，民事訴訟法第481條
    、第442條第2項定有明文。次按對於第二審判決上訴，上訴
    人應委任律師為訴訟代理人，但上訴人或其法定代理人具有
    律師資格者，不在此限；上訴人之配偶、三親等內之血親、
    二親等內之姻親，或上訴人為法人、中央或地方機關時，其
    所屬專任人員具有律師資格並經法院認為適當者，亦得為第
    三審訴訟代理人，民事訴訟法第466條之1第1項、第2項分別
    定有明文。又以一訴主張數項標的者，其價額合併計算之。
    但所主張之數項標的互相競合或應為選擇者，其訴訟標的價
    額，應依其中價額最高者定之，民事訴訟法第77條之2第1項
    定有明文。又主張之數項訴訟標的間有不真正連帶債務關係
    ，即該數項訴訟標的間互有競合關係，依民事訴訟法第77條
    之2規定，僅就其中價額最高者徵收裁判費（最高法院104年
    度台抗字第72號、97年度台抗字第360號裁定意旨參照）。
二、查上訴人不服本院於民國111年3月8日所為第二審判決，提
    起上訴，上訴人請求被上訴人連姿敏應給付上訴人美金43萬
    5,049.52元本息，被上訴人鋐橡工業有限公司應再給付上訴
    人美金8萬5,346.09元本息，其中一人為給付，在給付範圍
    內，另一人免其給付義務，是該數訴訟標的間有不真正連帶
    債務關係，即該數訴訟標的間互有競合關係，依民事訴訟法
    第77條之2規定，僅就其中價額最高者徵收裁判費，故就本
    件上訴之訴訟標的金額為新臺幣1,345萬6,082元（即美金43
    萬5,049.52元，按起訴日即107年10月3日美金1元兌新臺幣3
    0.93元之匯率計算，見原審107年度重訴字第728號卷55頁，
    元以下四捨五入），應徵第三審裁判費新臺幣19萬5,672元
    ，惟上訴人迄未繳納裁判費，亦未委任律師或具律師資格之
    關係人為訴訟代理人，茲命上訴人於收受本裁定正本7日內
    ，如數向本院補繳，並提出委任律師或具律師資格之關係人
    為訴訟代理人之委任狀，逾期不補正，即駁回其上訴。　
三、爰裁定如主文。
中　　華　　民　　國　　111 　年　　5 　　月　　17　　日
                  民事第三庭   
                      審判長法 官  王怡雯
                            法 官  呂綺珍
                            法 官  王育珍
正本係照原本作成。
不得抗告。
中　　華　　民　　國　　111 　年　　5 　　月　　18　　日

   　　　　　　　　　　　　 書記官  簡曉君